【裁判字號】    97,訴,1199
【裁判日期】    971209
【裁判案由】    違反毒品危害防制條例
【裁判全文】
臺灣雲林地方法院刑事判決              97年度訴字第1199號
公  訴  人  臺灣雲林地方法院檢察署檢察官
被      告  甲○○
                    （另案於臺灣雲林第二監獄執行中）
上列被告因違反毒品危害防制條例案件，經檢察官追加起訴（97
年度毒偵字第1625號），被告於準備程序中就被訴事實為有罪之
陳述，本院改依簡式審判程序審理，判決如下：
    主  文
甲○○施用第一級毒品，累犯，處有期徒刑拾月。
    犯罪事實
一、甲○○前因施用毒品案件，經2 次觀察、勒戒後，均認無繼
    續施用毒品之傾向，由臺灣雲林地方法院檢察署檢察官分別
    於民國88年6 月11日以88年度偵字第3016號、88年9 月28日
    以88年度偵字第4191號為不起訴處分確定。復因販賣第二級
    毒品案件，經本院以89年度訴字第343 號判處有期徒刑3 年
    7 月確定；又因施用第一、二級毒品案件，經臺灣臺東地方
    法院檢察署檢察官以90年度毒偵字第193 號提起公訴，並送
    強制戒治，嗣經臺灣臺東地方法院以90年度訴字第200 號分
    別判處有期徒刑10月、6 月，定應執行有期徒刑1 年2 月確
    定，並接續上揭罪刑執行，於93年5 月25日假釋出監，縮短
    刑期之執行期滿日為95年6 月2 日，而強制戒治部分，則於
    91年5 月2 日停止戒治出所，於91年8 月21日保護管束期滿
    未經撤銷，視為已執行完畢。又於94年11月間某日起至95年
    3 月底某日止因施用毒品案件，經臺灣高等法院臺南分院以
    95年度上訴字第547 號判處有期徒刑1 年確定，另因藏匿人
    犯、詐欺等案件，分別經本院以95年度交易字第148 號、96
    年度虎簡字第20號各判處有期徒刑2 月、5 月確定，上開3
    案件均經減刑為6 月、1 月、2 月15日，經合併更定應執行
    刑為有期徒刑9 月確定，甫96年7 月16日執行完畢。詎仍不
    知悛悔，復基於施用第一級毒品海洛因之犯意，於97年7 月
    22日下午某時，在雲林縣虎尾鎮某田地，以將毒品海洛因摻
    水置於針筒內注射血管之方式，施用第一級毒品海洛因1 次
    。嗣因其為毒品列管人口，經依毒品危害防制條例第25條第
    2 項之規定通知調驗尿液未到，乃為警於97年7 月23日14時
    55分許持臺灣雲林地方法院檢察署乙○警聲強字第45號強制
    採驗尿液許可書，至其雲林縣虎尾鎮穎川里頂南5 號住處強
    制其至警局採尿送驗，結果呈嗎啡陽性反應，始悉上情。
二、案經雲林縣警察局虎尾分局報告臺灣雲林地方法院檢察署檢
    察官偵查起訴。
    理  由
一、本件係經被告甲○○於準備程序期日為有罪之陳述，而經本
    院合議庭裁定由受命法官獨任以簡式審判程序加以審理，此
    有本院97年11月25日準備程序筆錄一份附卷足憑，則依據刑
    事訴訟法第273 條之2 、同法第159 條第2 項之規定，不適
    用傳聞法則有關限制證據能力之相關規定，合先敘明。
二、訊據被告甲○○對於上開施用第一級毒品海洛因之事實坦承
    不諱，且被告被查獲後受檢之尿液經送檢驗結果，確呈海洛
    因經水解後之嗎啡陽性反應，有詮昕科技股份有限公司濫用
    藥物尿液檢驗報告、應受尿液採驗人尿液檢體採集送驗紀錄
    表各1 紙在卷可稽（偵卷第7 、8 頁），是被告確有前述施
    用第一級毒品海洛因之犯行，應可認定。而被告曾於90年間
    ，因施用毒品案件，經臺灣臺東地方法院裁定令入戒治處所
    施以強制戒治，於91年5 月2 日停止戒治出所，於91年8 月
    21日保護管束期滿未經撤銷，視為已執行完畢。又因於94年
    11月間某日起至95年3 月底某日止施用毒品案件，經臺灣高
    等法院臺南分院以95年度上訴字第547 號判處有期徒刑1 年
    確定等節，有刑案資料作業個別查詢報表、臺灣高等法院被
    告前案紀錄表、判決書在卷可考。是被告於「初犯」經強制
    戒治後，曾於5 年內再犯，經依法追訴處罰，本案已屬3 犯
    以上，與毒品危害防制條例第20條第3 項「5 年後再犯」之
    情形有別，且因已於「5 年內再犯」，顯見其再犯率甚高，
    原實施觀察、勒戒或強制戒治，已無法收其實效，而無5 年
    戒斷期之存在，自無再經觀察、勒戒及強制戒治之必要（最
    高法院95年度臺非字第59號判決參照)， 依前揭說明，應依
    法予以論罪科刑。
三、查海洛因係毒品危害防制條例第2 條第2 項第1 款規定之第
    一級毒品，核被告甲○○所為施用海洛因之行為，係犯毒品
    危害防制條例第10條第1 項之施用第一級毒品罪。其因施用
    第一級毒品海洛因而非法持有第一級毒品之低度行為，應為
    施用之高度行為所吸收，不另論罪。再被告有如犯罪事實欄
    所載徒刑執行完畢之前科紀錄，有卷附臺灣高等法院被告前
    案紀錄表可按，其於受徒刑之執行完畢後，5 年以內故意再
    犯本件有期徒刑以上之罪，為累犯，應依刑法第47條第1 項
    規定加重其刑。
四、爰審酌被告前有違反毒品危害防制條例、藏匿人犯及詐欺等
    前科，有臺灣高等法院被告前案紀錄表在卷可考，可見素行
    不佳，竟仍一再施用海洛因，顯見未存抗拒毒品誘惑之決心
    ，自需施以相當之刑罰，以期收教化之功能，並協助其戒去
    毒癮，兼衡被告犯後於本院審理時坦承犯行，堪見已有悔意
    等一切情狀，量處如主文所示之刑。
據上論斷，應依刑事訴訟法第299 條第1 項前段、第273 條之1
第1 項，毒品危害防制條例第10條第1 項，刑法第11條前段、第
47條第1 項，判決如主文。
本案經檢察官梁義順到庭執行職務
中    華    民    國    97    年    12    月    9     日
                  刑事第二庭  法  官  陳美利
以上正本證明與原本無異。
如不服本判決，應於判決收受後10日內，向本院提出上訴狀（須
附繕本）。
                              書記官  張菀純
中    華    民    國    97    年    12    月    9     日
附錄本案論罪科刑法條全文：
毒品危害防制條例第10條：
施用第一級毒品者，處6 月以上5 年以下有期徒刑。
施用第二級毒品者，處3 年以下有期徒刑。


司法院資訊處製作；財團法人民間司法改革基金會備份。
